臺灣花蓮地方法院刑事判決　　　　　　　　　　　　　九十四年度訴字第一三號
　　公　訴　人　臺灣花蓮地方法院檢察署檢察官
　　被　　　告　甲○○
右列被告因違反毒品危害防制條例案件，經檢察官提起公訴（九十四年度毒偵字第一
一八號），經本院合議庭裁定改以簡式審判程序審理，判決如左：
    主  文
甲○○連續施用第一級毒品，累犯，處有期徒刑壹年。扣案之殘渣袋壹只，沒收銷燬
，注射針筒肆支，沒收。又施用第二級毒品，累犯，處有期徒刑參月。應執行有期徒
刑壹年貳月，扣案之殘渣袋壹只，沒收銷燬，注射針筒肆支，沒收。
    事  實
一、甲○○前因施用毒品案件，經本院裁定送觀察、勒戒後，因無繼續施用毒品傾向
    ，於民國八十九年六月二十八日出所，並經臺灣花蓮地方法院檢察署檢察官以八
    十九年度毒偵字第七四號處分不起訴，又因施用毒品案件，經依本院裁定送觀察
    、勒戒後，有繼續施用毒品傾向，經本院裁定送強制戒治，於九十年十一月十四
    日由本院裁定停止強制戒治並付保護管束，於九十一年三月十九日執行完畢。該
    次施用毒品犯行經檢察官提起公訴，並經本以九十年花簡字第一六四號判處有期
    徒刑四月，並於九十一年四月九日以易科罰金執行完畢。詎又基於施用第一級毒
    品之概括犯意，自九十三年六月間起至九十四年一月二十七日前九十六小時內某
    時止，在花蓮縣新城鄉順安村三棧五十九號住處，連續以注射之方式施用第一級
    毒品海洛因多次。復基於施用第二級毒品之犯意，於九十四年一月二十七日前九
    十六小時內之不詳時間，在上開住處，施用第二級毒品安非他命一次。嗣於同年
    一月二十七日經警持搜索票前往前揭住所執行搜索，當場扣得注射針筒四支、毒
    品海洛因殘渣袋一只等物。
二、案經花蓮縣警察局新城分局移送臺灣花蓮地方法院檢察署檢察官偵查起訴。
    理  由
一、右揭事實，業據被告甲○○於警詢、偵查及本院審理時坦承不諱，又被告為警於
    住處內查獲注射針筒四支、殘渣袋一只，復經被告供承針筒係用來注射海洛因、
    殘渣袋內之物係施用海洛因所剩餘之殘渣等情明確，並有現場照片四張在卷可憑
    。又被告為警查獲後經採尿液送驗結果，確檢出呈安非他命與嗎啡陽性反應無誤
    ，此有慈濟大學濫用藥物檢驗中心檢驗總表、毒品案件尿液檢體採集送驗紀錄表
    各一份附卷可按。另查，被告前因施用毒品案件，經本院裁定觀察、勒戒後，認
    無繼續施用毒品之傾向，於八十九年六月二十八日出勒戒所，並經檢察官不起訴
    處分確定。其復因施用毒品案件，經本院裁定送觀察、勒戒後，認有繼續施用毒
    品之傾向後，經本院裁定送執行強制戒治，並於九十一年三月十九日以停止強制
    戒治交付保護管束執行完畢，且該案由檢察官起訴後，經本院判處有期徒刑四月
    之事實，有台灣高等法院被告前案紀錄表附卷供參。本件被告之罪證已臻明確，
    其犯行均堪以認定，應予依法論科。
二、核被告所為，係犯毒品危害防制條例第十條第一項之施用第一級毒品罪及同條例
    第十條第二項之施用第二級毒品罪。被告施用第一級毒品海洛因及第二級毒品安
    非他命前之持有毒品行為，因意在供己施用，其持有海洛因與安非他命之低度行
    為皆應為施用之高度行為吸收，均不另論罪。核被告所為數次施用海洛因之行為
    ，時間緊接，所犯罪名相同，顯係出於概括之犯意為之，為連續犯，爰依刑法第
    五十六條之規定以一罪論，並加重其刑。被告所犯施用第一級毒品及第二級毒品
    罪間，犯罪各別，罪名不同，應分論併罰。另查被告有如事實欄所載之犯罪前科
    與執行紀錄，此有台灣高等法院被告前案紀錄表存卷可按，其於五年以內再犯本
    件有期徒刑以上之罪，為累犯，應依刑法第四十七條之規定，加重其刑。爰審酌
    被告有前述之犯罪前科紀錄，素行非佳，屢次施用毒品，經送觀察勒戒、強制戒
    治之後，仍然再度施用毒品，顯見觀察、勒戒等手段對於被告戒除毒品之習慣無
    法發揮功效，然被告於犯罪後坦承犯行，態度良好，施用毒品屬自殘行為等一切
    情狀，量處如主文所示之刑，並定其應執行刑，以示懲儆。
三、扣案之殘渣袋一只上殘留微量之海洛因，客觀上難以和袋子分離，該海洛因殘渣
    屬違禁物，此殘渣袋應依毒品危害防制條例第十八條第一項前段沒收銷燬之。另
    扣案之注射針筒四支為被告施用第一級毒品海洛因所用之犯罪工具，應依刑法第
    三十八條第一項第二款宣告沒收。
據上論斷，應依刑事訴訟法第二百九十九條第一項前段、第二百七十三條之一第一項
，毒品危害防制條例第十條第一項、第二項、第十八條第一項前段，刑法第十一條前
段、第五十六條、第四十七條、第五十一條第五款、第三十八條第一項第二款，判決
如主文。
本案經檢察官乙○○到庭執行職務。
中      華      民      國    九十四    年      六      月     十三     日
                              臺灣花蓮地方法院刑事第三庭
                                  法    官    鄭  培  麗
右正本證明與原本無異。
如對本判決不服，應於送達後十日內，向本院提出上訴狀。（應抄附繕本）
                                  法院書記官
中      華      民      國    九十四    年      六      月     十四     日
附錄本判決論罪之法律條文：
毒品危害防制條例第十條：
施用第一級毒品者，處六月以上五年以下有期徒刑。
施用第二級毒品者，處三年以下有期徒刑。
毒品危害防制條例第十八條第一項：
查獲之第一、二級毒品及專供製造或施用第一、二級毒品之器具，不問屬於犯人與否
，均沒收銷燬之；查獲之第三、四級毒品及製造或施用毒品之器具，無正當理由而擅
自持有者，均沒入銷燬之。但合於醫藥、研究或訓練之用者，得不予銷燬。
